【裁判字號】    98,訴,739
【裁判日期】    980818
【裁判案由】    毒品危害防制條例
【裁判全文】
臺灣高雄地方法院刑事判決               98年度訴字第739號
公  訴  人  臺灣高雄地方法院檢察署檢察官
被      告  甲○○
（法扶）選任辯護人  尤挹華律師
上列被告因毒品危害防制條例案件，經檢察官提起公訴（97年度
偵字第29547號）
，本院判決如下：
    主  文
甲○○施用第二級毒品，累犯，處有期徒刑柒月；扣案如附表編
號2 所示之物沒收銷燬之，編號3 、5 至8 所示之物均沒收。又
持有第一級毒品，累犯，處有期徒刑柒月；扣案如附表編號1 所
示之物沒收銷燬之。應執行有期徒刑壹年；扣案如附表編號1、2
所示之物均沒收銷燬之，編號3 、5 至8 所示之物均沒收。
其餘被訴部分無罪。
    事  實
一、甲○○於民國（下同）91年間，因施用毒品案件，經本院以
    91年度毒聲字第889 號裁定送觀察、勒戒後，因無繼續施用
    毒品傾向，經臺灣高雄地方法院檢察署檢察官以91年度毒偵
    字第898 號為不起訴處分確定；復於92年3 月間，因施用毒
    品案件，經本院以92年度毒聲字第1778號裁定送觀察、勒戒
    後，因有繼續施用毒品之傾向，經本院以92年度毒聲字第28
    38號裁定令入戒治處所施以強制戒治，於戒治期間表現良好
    ，經本院以92年度毒聲字第5955號裁定停止戒治，所餘戒治
    期間付保護管束，於93年5 月5 日保護管束期滿，視為強制
    戒治執行完畢，並經本院以92年度易字第1299號判決判處有
    期徒刑3 月，以易科罰金執行完畢；又於93年11月間，因施
    用毒品案件，經本院以93年度易字第1236號判決判處有期徒
    刑8 月確定；另於94年7 月間，因施用毒品等2 案件，分別
    經本院以94年度訴字第623 號、94年度易字第321 號判決分
    別判處有期徒刑10月、10月，嗣經本院以94年度聲字第4433
    號裁定應執行有期徒刑1 年7 月，並與上開有期徒刑8 月接
    續執行，於95年11月22日因縮短刑期假釋出監，假釋期間並
    付保護管束，於96年5 月27日因假釋期滿未經撤銷假釋視為
    執行完畢。
二、詎甲○○猶不知悔改，於前開強制戒治執行完畢釋放後5 年
    內，復基於施用第二級毒品甲基安非他命之犯意，於97年10
    月15日下午7 時30分許，在高雄市苓雅區○○○路188 號6
    樓之3 ，以置放於玻璃球燒烤吸食之方式，施用第二級毒品
    甲基安非他命。
三、甲○○明知海洛因係經政府公告，列為毒品危害防制條例第
    2 條第2 項第1 款之第一級毒品，未經許可不得持有。竟於
    97年10月14日，在高雄市○○區○○路與輔仁路口之摩斯漢
    堡店，以新臺幣7,000 元之代價，向真實姓名、年籍均不詳
    、綽號「山哥」之成年男子購買第一級毒品海洛因2 包（毛
    重1.86公克），「山哥」並於翌（15）日下午7 時許，在高
    雄市○○路旁交付上開毒品予甲○○而持有之（甲○○係以
    扣案之門號0000000000號手機與山哥聯絡）。嗣經警於97年
    10月15日晚間9 時25分許，持搜索票至高雄市苓雅區○○○
    路188 號6 樓之3 執行搜索，扣得如附表所示之物，始悉上
    情。
四、案經行政院海岸巡防署海岸巡防總局南部地區巡防局、高雄
    市政府警察局新興分局移送臺灣高雄地方法院檢察署檢察官
    偵查起訴。
    理  由
甲、程序部分：
    按被告以外之人於審判外之陳述，雖不符前4 條之規定，而
    經當事人於審判程序同意作為證據，法院審酌該言詞陳述或
    書面陳述作成時之情況，認為適當者，亦得為證據。當事人
    、代理人或辯護人於法院調查證據時，知有第159 條第1 項
    不得為證據之情形，而未於言詞辯論終結前聲明異議者，視
    為有前項之同意，刑事訴訟法第159 條之5 定有明文。經查
    ，檢察官、被告甲○○及其辯護人於本院言詞辯論終結前，
    就本判決所引用下列各項屬於審判外陳述之證據，知有第15
    9 條第1 項不得為證據之情形，均未聲明異議，且本院審酌
    該證據作成情況均無不適當之情形，是依上開規定，認得作
    為本案證據。
乙、實體部分：
壹、有罪部分：
一、施用第二級毒品甲基安非他命部分：
  (一)此部分事實，業據被告甲○○於本院審理時坦承不諱（見院
    二卷第28頁），且經警方採集其尿液送高雄市立凱旋醫院以
    酵素免疫法初步篩檢及氣相層析質譜法確認檢驗，結果呈安
    非他命、甲基安非他命類陽性反應，有該院97年10月27日A0
    0000000 號濫用藥物尿液檢驗報告、濫用藥物尿液檢體監管
    紀錄表、扣押物品清單、嫌疑人尿液採證代碼表各1 份附卷
    足憑（見警卷第15頁；偵卷第47至49頁）。又警方於上開時
    、地進行搜索時，當場扣得如附表編號2 、5 、8 所示之安
    非他命12包、玻璃球吸食器5 個、吸食器2 組之情，亦有搜
    索扣押筆錄、扣押物品目錄表、扣押物品清單、照片2 張、
    高雄醫學大學附設中和紀念醫院檢驗報告等件存卷可參（見
    警卷第8 至14頁；偵卷第26、38頁；院一卷第13、14頁）。
    綜上，足見被告所稱於上開時間施用第二級毒品甲基安非他
    命之自白，應與事實相符而堪採信，
  (二)按觀察、勒戒或強制戒治執行完畢釋放後，5 年內再犯毒品
    危害防制條例第10條施用毒品之罪者，應依法追訴，毒品危
    害防制條例第23條第2 項定有明文。查被告曾於91年間，因
    施用毒品案件，經本院以91年度毒聲字第889 號裁定送觀察
    、勒戒後，因無繼續施用毒品傾向，經臺灣高雄地方法院檢
    察署檢察官以91年度毒偵字第898 號為不起訴處分確定；復
    於92年3 月間，因施用毒品案件，經本院以92年度毒聲字第
    1778號裁定送觀察、勒戒後，認有繼續施用毒品之傾向，經
    本院以92年度毒聲字第2838號裁定令入戒治處所施以強制戒
    治，於戒治期間表現良好，經本院以92年度毒聲字第5955號
    裁定停止戒治，所餘戒治期間付保護管束，於93年5 月5 日
    保護管束期滿，視為強制戒治執行完畢，並經本院以92年度
    易字第1299號判決判處有期徒刑3 月，以易科罰金執行完畢
    ，此有臺灣高等法院被告全國前案紀錄表、被告施用毒品案
    件紀錄表各1 份在卷可稽。被告於強制戒治執行完畢釋放後
    ，5 年內再為本件施用第二級毒品犯行，自應依法論罪科刑
    。是本件事證明確，被告此部分之犯行堪以認定。
二、持有第一級毒品海洛因部分：
    此部分事實，業據被告甲○○於本院審理時坦承不諱（見院
    二卷第28頁）；而警方於上開時、地進行搜索時，當場扣得
    如附表編號1 所示之海洛因2 包之情，有搜索扣押筆錄、扣
    押物品目錄表、扣押物品清單、照片2 張、法務部調查局97
    年11月10日調科壹字第09723042320 號濫用藥物實驗室鑑定
    書附卷可考（見警卷第6 至14頁；偵卷第26、46頁）。足見
    被告所稱於上開時間持有第一級毒品海洛因之自白，應與事
    實相符而堪採信。是此部分事證明確，被告之犯行堪以認定
    ，應予依法論科。
三、論罪科刑部分：
  (一)按海洛因、甲基安非他命依其成癮性、濫用性及對社會危害
    性，分屬第一、二級毒品，毒品危害防制條例第2 條第2 項
    定有明文。核被告甲○○犯罪事實二所為，係犯毒品危害防
    制條例第10條第2 項之施用第二級毒品罪；被告犯罪事實三
    所為，則係犯毒品危害防制條例第11條第1 項之持有第一級
    毒品罪。至被告持有第二級毒品之犯行，本應以持有毒品罪
    論，惟其持有後進而施用，其持有之低度行為均應被施用之
    高度行為所吸收，故不另論其持有第二級毒品罪。再被告所
    犯上開2 罪，犯意各別，行為互殊，應予分論併罰。又被告
    有如事實欄一所載之犯罪科刑執行情形，有臺灣高等法院被
    告全國案紀錄表1 份在卷可稽，其於刑之執行完畢，於5 年
    內再犯本件有期徒刑以上之罪，為累犯，應依刑法第47條第
    1 項規定加重其刑。
  (二)審酌被告前經觀察勒戒、強制戒治之矯治處遇及多次科處刑
    罰甚或執行完畢後，猶為本案之施用第二級毒品甲基安非他
    命及持有第一級毒品海洛因之行為，顯見意志不堅；然其所
    為主要係戕害自身，並未直接積極損害他人之利益，及其犯
    罪之動機、目的、手段、生活狀況、智識程度暨犯罪後坦承
    此2 部分犯行之態度等一切情狀，分別量處如主文所示之刑
    ，並定其應執行之刑。
四、沒收部分：
    扣案如附表編號1 所示之海洛因2 包、編號2 所示之甲基安
    非他命12包，經檢驗結果確係第一級毒品海洛因、第二級毒
    品甲基安非他命（各包裝袋均殘留毒品成分難以析離，應整
    體視同毒品），應依毒品危害防制條例第18條第1 項前段規
    定，不問屬於犯人與否，均宣告沒收銷燬。另因檢驗所耗用
    之海洛因、甲基安非他命既已滅失，爰不另為沒收之諭知。
    又如附表編號5 所示之玻璃球吸食器5 個、編號8 所示之吸
    食器2 組，均為專供被告施用第二級毒品甲基安非他命之器
    具，應依毒品危害防制條例第18條第1 項前段規定，不問屬
    於犯人與否，均宣告沒收銷燬。再如附表編號3 所示之電子
    磅秤1 台、編號6 所示之塑膠鏟子2 支、編號7 所示之夾鍊
    袋10個，均為被告分裝以便於攜帶及施用毒品所用之物，亦
    為被告所有，業據被告供承在卷（見警卷第2 頁背面），爰
    依刑法第38條第1 項第2 款規定，均宣告沒收。另扣案如附
    表編號11至14所示之物，均係乙○○所有，非被告持有之物
    ，且並無證據證明與被告本案犯罪相關，爰均不予宣告沒收
    ，附此敘明。
貳、無罪部分：
一、公訴意旨另以：
  (一)甲○○明知安非他命係毒品危害防制條例第2 條第2 項第2
    款所列之第二級毒品，不得轉讓、持有。竟基於轉讓第二級
    毒品安非他命之犯意，於97年8 月初、8 月中，在高雄市苓
    雅區○○○路188 號6 樓之3 ，轉讓第二級毒品安非他命予
    丁○○3 次。因認被告另涉犯毒品危害防制條例第8 條第2
    項之轉讓第二級毒品罪嫌等語。
  (二)甲○○明知愷他命（Ketamine）係毒品危害防制條例第2 條
    第2 項第3 款所列之第三級毒品，不得販賣、持有。竟與真
    實姓名、年籍均不詳之A 先生共同基於販賣第三級毒品愷他
    命以牟利之犯意，於97年10月15日晚間9 時10分許，在高雄
    市苓雅區○○○路188 號6 樓之3 ，由甲○○以4,000 元代
    價，將不詳數量之愷他命販賣予乙○○（所涉施用毒品罪嫌
    ，業經臺灣高雄地方法院檢察署檢察官以97年度毒偵字第86
    33號為不起訴處分），再由A 先生將上開不詳數量之愷他命
    持至上址交付予乙○○，惟於乙○○交付現金4,000 元並將
    現金置放於桌上後，A 先生尚未將愷他命交付前即為警於同
    日晚間9 時25分在上址查獲。因認被告另涉犯毒品危害防制
    條例第4 條第6 項、第3 項之販賣第三級毒品未遂罪嫌等語
    。
二、按犯罪事實應依證據認定之，無證據不得認定犯罪事實；無
    證據能力、未經合法調查之證據，不得作為判斷之依據；被
    告或共犯之自白，不得作為有罪判決之唯一證據，仍應調查
    其他必要之證據，以察其是否與事實相符；不能證明被告犯
    罪或其行為不罰者，應諭知無罪之判決，刑事訴訟法第154
    條第2 項、第155 條第2 項、第156 條第2 項、第301 條第
    1 項分別定有明文。次按認定不利於被告之事實，須依積極
    證據，苟積極證據不足為不利於被告事實之認定時，即應為
    有利被告之認定，復有最高法院30年上字第816 號判例可資
    參考。又事實之認定，應憑證據，如未能發現相當證據，或
    證據不足以證明，自不能以推測或擬制之方法，為裁判基礎
    ；認定犯罪事實，所憑之證據，雖不以直接證據為限，間接
    證據亦包括在內，然無論直接或間接證據，其為訴訟上之證
    明，須於通常一般之人均不致於有所懷疑，而得確信其為真
    實之程度者，始得據之為有罪之認定，倘其證明尚未達到此
    一程度，而有合理性懷疑之存在時，即無從為有罪之認定，
    此亦有最高法院40年臺上字第86號、76年臺上字第4986號判
    例可資參照。再按施用毒品者所稱其向某人買受毒品之指證
    ，不得作為有罪判決之唯一證據，仍須調查其他必要之證據
    ，資以補強其指證之真實性，始為適法。又關於毒品施用者
    其所稱向某人購買毒品之供述，必須補強證據佐證，係指毒
    品購買者之供述縱使並無瑕疵，仍須補強證據佐證而言，以
    擔保其供述之真實性。該所謂補強證據，必須與該施用毒品
    者關於相關毒品交易之供述，具有相當程度之關連性，因該
    補強證據之佐證，足使一般人對於施用毒品之供述無合理之
    懷疑存在，而得確信其為真實，始足當之，最高法院96年度
    臺上字第351 號判決意旨參照。
三、轉讓第二級毒品安非他命部分：
  (一)本案公訴人認被告涉有此部分犯行，無非係以被告之供述、
    證人丁○○之證述及扣案之甲基安非他命為其論據。
  (二)訊據被告甲○○堅詞否認有何轉讓第二級毒品之犯行，辯稱
    ：伊與丁○○是朋友關係，伊等常合資購買安非他命，買來
    的安非他命有時放伊這邊，有時放丁○○那邊，所以有時候
    丁○○會到伊這邊來拿安非他命吸食，伊有時候也會到丁○○那邊拿安非他命吸食，故沒有轉讓的問題等語。經查：
    1.被告於97年11月14日偵查時固供稱：伊認識丁○○已2 、
      3 個月，伊等在中正一路查獲地各別吸毒，因有時「東西
      」沒有，會跟丁○○借而認識的；丁○○給過伊3 、4 次
      毒品，第1 次大約是今年8 月初，第2 次大約過了1 個禮
      拜以後，第3 次是今年8 月中，因為伊買不到毒品，地點
      都在同一地方，丁○○在查獲地中正一路處給過伊安非他
      命，伊沒有給過丁○○錢。伊有給過丁○○毒品3 、4 次
      ，就是還給他之前借伊的毒品，第1 次伊在丁○○給伊隔
      天就還給他了；第2 次是在丁○○給伊之後隔2 天就給他
      ；第3 次是在丁○○給伊後隔天及隔3 天後還給他，都在
      同一地點還給他安非他命等語（見偵卷第32頁背面）。
    2.惟查，證人丁○○於97年11月17日偵訊時具結供稱：（檢
      察官問：被告上次說你跟他之間有時會互相借毒品來吸食
      ？）應該不是借，應該講說伊等將毒品拿回來會放在中正
      路那邊的桌上，被告有出錢，伊也有出錢，被告吃、伊也
      吃這樣，即伊會用1 球安非他命，2 人一起吃，同樣情形
      被告在吃，也會分一些給伊吃，伊沒有給被告錢等語（見
      偵卷第36頁），並據本院當庭勘驗該次偵訊錄音光碟明確
      （見院一卷第68頁背面勘驗筆錄）。證人丁○○於本院審
      理時則具結證稱：伊和被告是透過朋友「濱仔」介紹認識
      ，伊等不會各自買毒品互相請對方吸食；大概於97年8 、
      9 月份，伊和被告第2 次見面時，曾合買安非他命1 次，
      因為合資買毒品之量會比較多，即一人出資一半，再一起
      吸食，吸食之地點是在中正路「濱仔」之住處，當時賣毒
      品之人也在那邊，當場將毒品交給伊等，伊跟被告都在試
      毒品，試完後賣的人就離開，伊等用磅秤把剩下的毒品分
      一分就走了等語（見院二卷第25頁背面至29頁）。綜觀證
      人丁○○之上開證述，丁○○未曾表示被告有轉讓安非他
      命予其施用，僅證稱2 人有合資購買安非他命，再共同吸
      食之情事。
    3.本院衡以本案雖扣得如附表編號2 所示被告所有之甲基安
      非他命12包，但被告既有吸食甲基安非他命之犯行，已如
      前述，則扣案之安非他命仍不足以證明被告有於97年8 月
      初、8 月中，3 度轉讓安非他命予丁○○之犯行。又被告
      於警詢時雖供稱：伊有給過丁○○安非他命3 、4 次等語
      ，但被告於本院審理時翻異前詞，改稱：2 人係合資購買
      安非他命，再共同吸食，伊並未轉讓安非他命予丁○○等
      語；而證人丁○○於警詢、偵查時均未供稱被告無償轉讓
      安非他命予伊施用之情事，是本件除被告於警詢之自白外
      ，別無其他證據足以證明被告有此部分犯行；而檢察官復
      未提出其他證據可資佐證，揆諸前開條文及判決意旨，自
      不得僅以被告於警詢之自白，遽認被告確有轉讓第二級毒
      品之重罪，是被告此部分犯行尚屬不能證明。
  (三)綜上所述，本件公訴人所舉之證據與指出之證明方法，尚有
    合理性之懷疑存在，未得使本院確信被告甲○○此部分犯罪
    ，揆諸前開判例意旨，自不能單憑被告於警詢之自白、證人
    丁○○之證述及扣案之甲基安非他命，即以推測或擬制之方
    法，作為裁判基礎。從而，公訴意旨所指被告甲○○涉犯毒
    品危害防制條例第8 條第2 項之轉讓第二級毒品罪之事實，
    仍有合理懷疑之處，而不能確信為真實。揆諸前開說明，應
    認被告此部分犯罪尚屬不能證明。此外，本院復查無其他積
    極證據可資認定被告涉有此部分罪嫌，自屬不能證明被告犯
    罪，此部分依法應為被告甲○○無罪之諭知。
四、共同販賣第三級毒品愷他命未遂部分：
  (一)本案公訴人認被告涉有此部分犯行，無非係以被告之供述、
    證人乙○○之證述、扣案之現金4,000 元及手機2 支等為其
    論據。
  (二)訊據被告甲○○堅詞否認有何販賣第三級毒品愷他命之犯行
    ，辯稱：於97年10月14日，伊乾妹妹「皮皮」向伊借600 元
    去向A 先生買愷他命，並在中正路上開地點吸食愷他命，「
    皮皮」後來遺漏1 包愷他命在上開地點，而伊朋友「阿西」
    在上開地點撿到那包愷他命後，就拿給給乙○○吸食，乙○○吸食後覺得不錯，想要買，「阿西」便請伊幫忙乙○○向
    A 先生調貨，乙○○至上開地點時，伊僅幫乙○○約賣家A
    先生見面，故伊並未與A 先生共同販賣愷他命給乙○○等語
    。經查：
    1.證人乙○○於偵查時具結證稱：伊用手機聯絡「西哥」，
      問他有無賣愷他命，「西哥」叫伊去中正路，說有人會帶
      伊，伊去時還不知道他叫甲○○，伊到上開地點時，不到
      10分鐘就被捉；「西哥」於97年10月15日晚上8 點，介紹
      被告幫伊調貨，於晚上9 點10分進去上開地點，伊跟被告
      說要買4,000 元，被告就說他有愷他命的朋友快過來了等
      語（見偵卷第14頁背面）。證人乙○○於本院審理時則具
      結證稱：當時市面上缺貨，都找不到愷他命，伊與「西哥
      」談到此事，「西哥」就說被告之朋友那邊有愷他命，所
      以介紹被告給伊認識，「西哥」也有拿1 支煙給伊試；伊
      與被告碰面後，被告幫伊打電話找他朋友，伊問被告對方
      1 包怎麼賣，被告有去問他朋友，問完後告訴伊，伊衡量
      伊的金錢才決定買4,000 元，伊將4,000 元放在桌上，以
      表示伊有帶錢，不是騙人的，被告之朋友還沒有帶愷他命
      過來就被抓了；伊不知道被告幫伊調貨有什麼好處等語（
      見院二卷第29頁背面至32頁背面）。綜觀證人乙○○之上
      開證述，僅足以證明被告有幫乙○○向A 先生調取愷他命
      之事實，然尚不足以證明被告有與A 先生共同販賣愷他命
      予乙○○之事實。
    2.公訴人雖指稱：被告與乙○○認識不深，於幫忙調取愷他
      命之過程中又無利可圖，豈有甘冒被移送法辦之風險，而
      平白無故協助乙○○調取毒品之可能，遂認被告上開所辯
      不可採云云。然本院衡以證人乙○○於偵查及本院審理時
      未曾供稱其有向被告購買愷他命之情，而被告亦始終否認
      有販賣愷他命予乙○○之犯行，則尚難單以被告並未獲利
      而逕認被告有與A 先生共同販賣愷他命予乙○○之犯行。
      況檢察官並未提出其他證據可資佐證；而扣案之現金4,00
      0 元及手機2 支，僅足以證明乙○○欲購買愷他命及被告
      有以該手機聯絡A 先生運送毒品至上開地點之事實，尚不
      足以證明被告有販賣愷他命予乙○○之事實。是揆諸前開
      條文及判決意旨，應認被告此部分犯行尚屬不能證明。
  (三)綜上所述，被告甲○○上開所供，是否俱與實情不符而全然
    不可採信，並非無疑。本件公訴人所舉之證據與指出之證明
    方法，尚有合理性之懷疑存在，未得使本院確信被告甲○○
    此部分犯罪，揆諸前開判例意旨，自不能單憑被告之供述、
    證人乙○○之證述、扣案之現金4,000 元及手機2 支，即以
    推測或擬制之方法，作為裁判基礎。從而，公訴意旨所指被
    告甲○○涉犯毒品危害防制條例第4 條第6 項、第3 項之販
    賣第三級毒品未遂罪之事實，仍有合理懷疑之處，而不能確
    信為真實。揆諸前開說明，應認被告此部分犯罪尚屬不能證
    明。此外，本院復查無其他積極證據可資認定被告涉有此部
    分罪嫌，自屬不能證明被告犯罪，此部分依法應為被告甲○○無罪之諭知。
  (四)末按行為之處罰，以行為時之法律有明文規定者為限，刑法
    第1 條定有明文。本件被告甲○○幫助乙○○向他人調取第
    三級毒品愷他命未遂之犯行，核屬持有及施用第三級毒品未
    遂罪之幫助犯。然查，毒品危害防制條例並未規範幫助他人
    持有或施用毒品之刑責，是揆諸上揭罪刑法定原則，此部分
    犯行尚無從處罰，附此敘明。
據上論斷，應依刑事訴訟法第299 條第1 項前段、第301 條第1
項、毒品危害防制條例第10條第2 項、第11條第1 項、第18條第
1 項前段，刑法第11條前段、第47條第1 項、第38條第1 項第2
款、第51條第5 款，判決如主文。
本案經檢察官丙○○到庭執行職務。
中    華    民    國    98    年    8    月    18    日
                  刑事第二庭  審判長法  官  林水城
                                    法  官  施盈志
                                    法  官  羅立德
以上正本證明與原本無異。
如不服本判決應於收受判決後10日內向本院提出上訴書狀，並應
敘述具體理由。其未敘述上訴理由者，應於上訴期間屆滿後20日
內向本院補提理由書 (均須按他造當事人之人數附繕本)「 切勿
逕送上級法院」。
中    華    民    國    98    年    8     月    18    日
                                    書記官  賴朱梅
附表：
┌──┬──────────┬──┬───┬─────────┬──────┐
│編號│      物    品      │單位│數量  │     重    量     │   備   註  │
├──┼──────────┼──┼───┼─────────┼──────┤
│ 1  │海洛因              │包  │2     │毛重1.86公克，淨重│甲○○所有  │
│    │                    │    │      │0.96公克（空包裝總│            │
│    │                    │    │      │重0.99公克）      │            │
├──┼──────────┼──┼───┼─────────┼──────┤
│ 2  │甲基安非他命        │包  │12    │毛重5.84公克，驗前│甲○○所有  │
│    │                    │    │      │淨重2.759 公克、驗│            │
│    │                    │    │      │後淨重2.714 公克  │            │
├──┼──────────┼──┼───┼─────────┼──────┤
│ 3  │電子磅秤            │台  │1     │                  │甲○○所有  │
├──┼──────────┼──┼───┼─────────┼──────┤
│ 4  │計算機              │台  │1     │                  │甲○○所有  │
├──┼──────────┼──┼───┼─────────┼──────┤
│ 5  │玻璃球吸食器        │個  │5     │                  │甲○○所有  │
├──┼──────────┼──┼───┼─────────┼──────┤
│ 6  │塑膠鏟子            │支  │2     │                  │甲○○所有  │
├──┼──────────┼──┼───┼─────────┼──────┤
│ 7  │夾鍊袋              │包  │10    │                  │甲○○所有  │
├──┼──────────┼──┼───┼─────────┼──────┤
│ 8  │吸食器              │組  │2     │                  │甲○○所有  │
├──┼──────────┼──┼───┼─────────┼──────┤
│ 9  │現金                │元  │10,800│                  │甲○○所有  │
├──┼──────────┼──┼───┼─────────┼──────┤
│ 10 │手機                │支  │2     │                  │甲○○所有  │
├──┼──────────┼──┼───┼─────────┼──────┤
│ 11 │愷他命              │包  │2     │毛重1.04公克，驗前│乙○○所有  │
│    │                    │    │      │淨重0.794 公克、驗│            │
│    │                    │    │      │後淨重0.792. 公克 │            │
├──┼──────────┼──┼───┼─────────┼──────┤
│ 12 │現金                │元  │4,000 │                  │乙○○所有  │
├──┼──────────┼──┼───┼─────────┼──────┤
│ 13 │甲基安非他命        │包  │1     │毛重38公克，驗前淨│乙○○所有  │
│    │                    │    │      │重36.367公克、驗後│            │
│    │                    │    │      │淨重36.362公克    │            │
├──┼──────────┼──┼───┼─────────┼──────┤
│ 14 │手機                │支  │1     │                  │乙○○所有  │
└──┴──────────┴──┴───┴─────────┴──────┘
附錄本案論罪科刑法條全文：
毒品危害防制條例第10條：
施用第一級毒品者，處6 月以上5 年以下有期徒刑。
施用第二級毒品者，處3年以下有期徒刑。
毒品危害防制條例第11條：
持有第一級毒品者，處3 年以下有期徒刑、拘役或新臺幣5 萬元
以下罰金。
持有第二級毒品者，處2 年以下有期徒刑、拘役或新臺幣3 萬元
以下罰金。
持有專供製造或施用第一、二級毒品之器具者，處1 年以下有期
徒刑、拘役或新臺幣1 萬元以下罰金。
持有毒品達一定數量者，加重其刑至二分之一，其標準由行政院
定之。


司法院資訊處製作；財團法人民間司法改革基金會備份。
